臺灣臺北地方法院交通事件裁定　　　　95年度交聲字第1118號
原處分機關　交通部公路總局臺北區監理所
異　議　人
即受處分人　甲○○
上列受處分人因違反道路交通管理處罰條例案件，對於交通部公
路總局臺北區監理所於民國95年10月30日所為之處分（原處分案
號：北監自裁字裁00-000000000號），聲明異議，本院裁定如下
：
    主  文
異議駁回。
    理  由
一、原處分意旨略以：異議人即受處分人甲○○，於民國95年7
    月18日上午10時14分許，駕駛車號CO-8865號自用小客車，
    行經臺北市○○○路與長安東路路口，因有未依規定繫安全
    帶之違規行為，經員警攔停後填單舉發，嗣經監理所查詢，
    發現受處分人前揭違規時間為其駕駛執照遭吊扣期間，裁決
    機關因認受處分人有駕駛執照吊扣期間駕車之違規行為，而
    另行填單舉發通知，並於95年10月30日以北監自裁字裁00-0
    00000000號裁決書，依道路交通管理處罰條例第21條第1項
    第5款之規定，裁處罰鍰新臺幣9,000元，吊銷駕駛執照，1
    年內禁考。
二、訊據受處分人矢口否認有上開違規行為，辯稱：伊當時是坐
    在乘客座，伊並沒有開車，當時是因為駕駛沒有帶證件，所
    以才出示伊的證件讓員警開單云云。
三、本院按汽車駕駛人，於駕駛執照吊扣期間駕駛小型車或機器
    腳踏車，處新臺幣6,000 元以上12,000以下罰鍰，並吊銷其
    駕駛執照，道路交通管理處罰條例第21條第1 項第5 款、第
    4項定有明文。又汽車駕駛人，曾依本條例其他各條規定吊
    銷駕駛執照者，一年內不得考領駕駛執照，此觀同條例第67
    條第3項自明。經查：
    (一)受處分人於前揭時、地，因駕車有未依規定繫安全帶之違
      規行為，經員警攔停後填單舉發，在員警將該舉發資料送
      監理所，經監理所查詢結果，發現受處分人前揭違規時間
      為其駕駛執照遭吊扣期間，而再填單舉發受處分人本件駕
      駛執照吊扣期間駕車之違規行為等情，有各該舉發違反道
      路交通管理事件通知單及汽車駕照基本資料等附卷可稽。
    (二)受處分人雖以前詞否認有本件之違規駕車行為。然依證人
      即本件攔停舉發員警高慶福於本院調查時所述，對於本件
      受處分人駕車情形雖不復記憶，惟不論是駕駛人未繫安全
      帶或乘客未繫安全帶之違規行為，其舉發對向都是針對駕
      駛人，並不會有如受處分人上開所稱舉發乘客之情。況且
      ，受處分人既知在該期間駕駛執照遭吊扣，則其對於此吊
      扣期間不得駕車，若有違反將受較嚴重處罰之情況，當有
      所認知。則本件是否有可能僅因受處分人上開所述駕駛未
      帶證件云云，其就甘冒遭受重罰之風險，而出示證件讓員
      警填單舉發，洵非無疑。況且，本件違規車輛係登記在受
      處分人之妻陳玉如名下等情，有該車籍資料及戶籍資料在
      卷足憑。可見該自小客車平常應為受處分人或其妻所使用
      。是若本件真如受處分人上開所稱係他人駕駛，何以受處
      分人對該駕駛為何人此重要之事，自其向處分機關提出申
      訴、乃至向本院聲明異議時，均未能明確指出該駕駛為何
      人？是受處分人前揭未駕駛該車輛之辯解，核與常情有違
      ，難以憑信，本件違規行為當日該車輛確為受處分人駕駛
      至明。
    (三)綜上所述，受處分人確有在駕駛執照吊扣期間，駕駛上開
      自小客車之違規行為，堪以認定。從而，原處分機關依前
      揭規定，裁處受處分人罰鍰新臺幣9,000元，並吊銷駕駛
      執照，1年內禁考，於法並無不合，本件聲明異議為無理
      由，應予駁回。
據上論斷，應依道路交通案件處理辦法第19條，裁定如主文。
中　　華　　民　　國　　96　　年　　6 　　月　　22　　日
　　　　　　　　　交通法庭法　官  許泰誠
以上正本證明與原本無異。
如不服本裁定應於送達後5 日內向本院提出抗告狀。
                          書記官  劉麗英
中　　華　　民　　國　　96　　年　　6 　　月　　22　　日
